---
title: "Lab4"
author: "Oleksii Dziubyshyn"
date: "29/11/2018"
output: html_document
---

```{r}
df = read.csv("hw1_data.csv")
df
```


## Task 1
### Які назви стовпців файлу даних? 
```{r}
colnames(df)
```

## Task 2
### Виведіть перші 6 строк фрейму даних.
```{r}
df[1:6,]
```

## Task 3
### Скільки спостерігань (строк) в дата фреймі?
```{r}
nrow(df)
```

## Task 4
### Виведіть останні 10 строк дата фрейму.
```{r}
tail(df, 10)
```

## Task 5
### Як багато значень «NA» в стовпці «Ozone»?
```{r}
sum(is.na(df$Ozone))
```

## Task 6
### Яке середнє (mean) стовпця «Ozone». Виключити «NA» значення.
```{r}
mean(df$Ozone, na.rm=TRUE)
```

## Task 7
### Виведіть частину набору даних (subset) зі значенням «Ozone» > 31 та «Temp» > 90. Яке середнє (mean) значень «Solar.R» в цьому наборі даних (subset)?
```{r}
df_sb <- subset(df , Ozone > 31 & Temp > 90)
df_sb
mean(df_sb$Solar.R)
```


## Task 8
### Яке середнє значення (mean) для «Temp» для червня («Month» дорівнює 6)?
```{r}
colMeans(subset(df, Month == 6))[4]
```

## Task 9
### Яке максимальне значення «Ozone» для травня («Month» дорівнює 5)?
```{r}
colMax <- function(data) sapply(data, max, na.rm = TRUE)
colMax(subset(df, Month == 5))[4]
```